# 占股比例小于10%的小股东如何在业绩下滑时计量长期股权投资减值准备！

提问人：zhjfly1987 时间：2013-07-30 10:59:13
请教各位大师，A公司 2011 年 4 月按照B公司评估后的净资产溢价以每股1.76元投资入股，入股后B公司的利润每况愈下，且净资产逐年减少， 2013 年 6 月的半年报未审计报表亏损上千万，作为小股东，应该如何确定是否需要计提长期股权投资减值准备，B公司为非上市公司，A公司以成本法核算该长期股权投资，因其不具有控制和重大影响，且公允价值不可计量？

回答人：chenyiwei
准则对此问题只有原则性的规定，建议对照资产减值准则的规定，结合具体可获取的信息，谨慎、合理地估计可收回金额，必要时利用评估专家的工作。如果难以获取充分、适当的审计证据且该事项影响重大的，不排除发表非无保留意见的可能性。

提问人：hcl1986 时间：2013-08-18 19:28:14
对于此类长期股权投资已计提的减值准备在有确凿证据证明价值已回升时减值准备能否转回？ 　资产减值准则主要规范了企业下列非流动资产的减值会计问题：（ 1 ）对子公司、联营企业和合营企业的长期股权投资；（ 2 ）采用成本模式进行后续计量的投资性房地产；（ 3 ）固定资产；（ 4 ）生产性生物资产；（ 5 ）无形资产；（ 6 ）商誉；（ 7 ）探明石油天然气矿区权益和井及相关设施等。
其中并无因其不具有控制和重大影响，且公允价值不可计量的长期股权投资。

回答人：chenyiwei
在“长期股权投资”科目核算的长期股权投资的减值准备是不能转回的。